【裁判字號】    99,裁,498
【裁判日期】    990304
【裁判案由】    戒嚴時期不當叛亂暨匪諜審判案件補償金
【裁判全文】
最  高  行  政  法  院  裁  定
                                       99年度裁字第498號
聲  請  人  甲○○○
            乙 ○ ○
上列聲請人因與相對人財團法人戒嚴時期不當叛亂暨匪諜審判案
件補償基金會間戒嚴時期不當叛亂暨匪諜審判案件補償金事件，
對於中華民國98年7月9日本院98年度裁字第1716號裁定，聲請再
審，本院裁定如下：
    主  文
再審之聲請駁回。
再審訴訟費用由聲請人負擔。
    理  由
一、按對於確定裁定聲請再審，應依行政訴訟法第283條準用同
    法第277條第1項第4款之規定表明再審理由，此為必須具備
    之程式。所謂表明再審理由，必須指明確定裁定有如何合於
    行政訴訟法第273條所定再審事由之具體情事，始為相當。
    倘僅泛言有再審事由而無具體情事者，仍難謂已合法表明再
    審理由，所為再審之聲請，即屬不合法。
二、本件聲請人前因戒嚴時期不當叛亂暨匪諜審判案件補償金事
    件，經本院95年度裁字第394號裁定後，先後多次聲請再審
    ，均經本院分別裁定駁回在案。聲請人復對最近一次即98年
    度裁字第1716號裁定（下稱原確定裁定）聲請再審，主張有
    行政訴訟法第273條第1項第1款、第13款、第14款所定事由
    。其聲請意旨略以：藍見昌、藍建燐兄弟均於民國50年白色
    恐怖威權肅殺時代冤死軍中，現在屏東縣佳冬鄉戶政事務所
    （下稱佳冬鄉戶政事務所）有關藍見昌之記載事項，由提不
    出「歷經詳細調查證據、交互詰問及辯論後確實認定事實由
    法院判決。」之紀錄，也提不出「殺人的動機、經過、事實
    、日期、時間、地點、現場的相片、相關人、事、物等等等
    。」的事證，亦提不出自殺的事證，更提不出支持「佳冬戶
    政事務所有關藍見昌之記載事項」為真正確實無訛之佐證，
    且提不出藍見昌服兵役之部隊及其他軍事機關、機構、認定
    「現在佳冬戶政事務所有關藍見昌之記載事項」為真正確實
    無訛之證明，然官方一面堅信佳冬鄉戶政事務所之說詞顯已
    違法不符比例原則及公平原則云云。惟核其聲請狀內表明之
    再審理由，無非說明其對於前訴訟程序確定裁判不服，而為
    本院所不採之事由再予爭執，而對於原確定裁定以其聲請為
    不合法而予駁回，究有如何合於行政訴訟法第273條第1項第
    1款、第13款、第14款規定之具體情事，則未據明，依上
    開規定及說明，其聲請自非合法。
三、據上論結，本件聲請為不合法。依行政訴訟法第283條、第
    278條第1項、第104條、民事訴訟法第95條、第78條、第85
    條第1項前段，裁定如主文。
中    華    民    國    99    年    3     月    4     日
                    最高行政法院第六庭
                        審判長法官  吳  明  鴻
                              法官  楊  惠  欽
                              法官  林  茂  權
                              法官  侯  東  昇
                              法官  黃  秋  鴻
以  上  正  本  證  明  與  原  本  無  異
中    華    民    國    99    年    3     月    4     日
                              書記官  王  福  瀛


司法院資訊處製作；財團法人民間司法改革基金會備份。
